# 上年存货,如何进行抵销分录的核算?谢谢!

提问人：Wolf9966 时间：2011-07-10 17:37:10
在编制合并报表时,由于要将上年从关联方购进的未销售存货进行抵销,那么若在存货种类繁多的情况下,我怎样才能计算出上年从关联方购进的存货,今年还有多少没有销售呢?是否需要在购进时,就得将从关联方购进的存货单独进行账务处理呢?若该存货还有从其他非关联方购进的话,仓库又需要怎样进行管理才方便我们进行存货抵销分录的核算?谢谢!

回答人：chenyiwei
可以根据内部交易中的买方的同类存货在年内的周转情况，结合该买方使用的存货成本结转方法（如加权平均、先进先出等）测算下一年度出售的内部采购存货的数量和成本。